臺灣高等法院高雄分院刑事判決　　　　　　　　　九十一年度上易字第一二七號
　　　上　訴　人
　　　即　被　告　丙○○
右上訴人因竊盜案件，不服臺灣高雄地方法院九十一年度易字第一二六四號中華民國
九十一年七月八日第一審判決（起訴案號：臺灣高雄地方法院檢察署民國九十一年度
偵字第六一號），及移送併案審理（九十一年度偵字第七一一五號、第七六一三
號），提起上訴，本院判決如左：
      主      文
原判決關於丙○○部分撤銷。
丙○○共同連續攜帶兇器毀越門扇竊盜，處有期徒刑壹年陸月，Ｔ型螺絲起子壹把沒
收。
      事      實
一、丙○○曾有妨害風化、竊盜、贓物、脫逃等前科，其中於民國八十五年間，因脫
    逃案件，經台灣台東地方法院判處有期徒刑三月，於八十六年三月十六日執行完
    畢（不構成累犯）。仍不知悔改，復夥同張昭財，共同基於意圖為自己不法所有
    之犯意聯絡，於九十一年三月十七日十六時三十分許，至高雄縣六龜鄉○○村○○路三十五號慈雲宮，乘該廟無人看管之際，由張昭財在廟口門旁負責把風，丙○○則攜帶其所有客觀上足以對人之生命、身體構成威脅之Ｔ型螺絲起子乙把，
    破壞慈雲宮廟旁之廚房門窗後，進入其內，隨即又利用該慈雲宮所有，客觀上亦
    足以傷害人生命、身體之剪刀、菜刀、小型圓鍬等物，撬開慈雲宮內功德箱及辦
    公桌抽屜，竊取該慈雲宮之香油錢共新台幣（下同）七千五百元及該慈雲宮廟祝
    乙○○所保管，原為不詳姓名之人遺落在該廟廁所內之摩托羅拉牌行動電話（型
    號不詳）乙支。嗣於得手後正欲搭車離去時，為民眾發覺將其二人攔下，經慈雲
    宮主任委員及乙○○報警後查獲上情。
二、丙○○復承前開竊盜之概括犯意，連續於九十一年四月五日二十二時許，在高雄
    縣岡山鎮岡山火車站前，乘機竊取甲○○○所有車牌ＯＦＰ─二六八號機車（約
    值五千元）。嗣於九十一年四月八日二十一時許，騎乘上開竊取之機車至高雄縣
    岡山鎮本洲里本洲工業區污水處理場旁之華盛營造工程有限公司（下稱華盛公司
    ）工地，竊取該公司所有之火旺牌瓦斯爐一組（含瓦斯）、活動鈑手一組、鈑手
    二支等物。嗣於同日二十二時十五分許，經警於上開工地當場查獲。
三、案經高雄縣警察局六龜分局移送臺灣高雄地方法院檢察署檢察官偵查起訴，及由
    高雄縣警察局岡山分局移送由檢察官聲請併案審理。
      理      由
一、右揭攜帶兇器、毀越門扇竊取慈雲宮財物之犯行，業據上訴人即被告丙○○於警
    訊、偵查、原審及本院審理時坦承不諱，核與共犯張昭財於警訊、偵查及原審所
    供述之情節相符，並經證人即慈雲宮之廟祝乙○○於警訊及原審審理時中證述屬
    實，亦經查獲之警員嚴文良到庭證述明確，且有現場照片十二幀（影本）及贓物
    認領保管收據乙紙附於警訊卷可佐。被告丙○○雖於原審審理時辯稱：我僅竊取
    慈雲宮廟裡功德箱及抽屜中約六千二百元，其餘一千餘元係我所有等語（見原審
    卷第三十六頁）。惟查，被告丙○○上開竊取慈雲宮之財物計有現金七千五百元
    及摩托羅拉牌行動電話一支等情，業據其於警訊及原審訊問供承不諱，且證人即
    慈雲宮之廟祝乙○○於原審審理證稱：九十一年三月十七日十六時三十分許，我
    出去回來，我看到門被撬開，裡面辦公桌的抽屜也被撬開，都被翻遍了，抽屜裡
    面的錢丟掉了，丟掉六千元，功德箱的錢也丟掉了，丟掉一千五百元，有一張五
    百元，一張一千元，總共丟七千五百元及一支手機等語（見原審卷第五十九頁）
    ，證人嚴文良即查獲本案之警員亦於原審審理時到庭結證：我們從丙○○的手提
    包內搜到錢，經過清點總共有七千五百元，後來到刑事組裡面把他的手提包倒出
    來，發現裡面還有一支手機，當時廟裡的人有說功德箱裡面有一千多元，抽屜有
    六千元等語（見原審卷第六十四頁）。依上開證詞，可見被告行竊慈雲宮之現款
    應是七千五百元及一支手機無訛，此外，復有高雄縣警察局六龜分局贓物認領收
    據各一紙附於警訊卷可證（載明新台幣柒仟伍佰元及行動電話一支）。被告丙○○此部份共同攜帶兇器毀越門扇竊盜犯行，堪以認定。
二、被告丙○○於本院審理時矢口否認有竊取被害人甲○○○所有車牌ＯＦＰ─二六
    八號機車，辯稱：該機車並不是我偷的等語。惟查：被告丙○○對於上開先後竊
    取被害人甲○○○所有車牌ＯＦＰ─二六八號機車，及竊取華盛公司所有之火旺
    牌瓦斯爐一組（含瓦斯）、活動鈑手一組、鈑手二支等物一情，業據被告丙○○
    先後於原審調查及審理供承不諱（見原審卷第十八頁、第三十七頁、第四十三頁
    ），並經被害人甲○○○、馮勝男分別於警訊指訴綦詳，並有扣押物品目錄表一
    份、岡山分局偵查報告一紙、贓物認領保管單二紙附於警訊卷足佐，足見被告丙○○於本院所辯未竊取被害人甲○○○所有車牌ＯＦＰ─二六八號機車等詞，應
    係卸責之詞，不足採信。該部分事證明確，被告丙○○連續普通竊盜犯行，亦堪
    認定。
三、按被告丙○○持以竊盜所用之Ｔ型螺絲起子、剪刀、菜刀、小型圓鍬等，在客觀
    上足以對人之生命、身體構成威脅，應屬兇器之一種。被告丙○○攜帶Ｔ型螺絲
    起子兇器乙把，破壞慈雲宮廟旁之廚房門窗後，進入其內竊盜，核被告該部分所
    為，係犯刑法第三百二十一條第一項第二款、第三款之攜帶兇器毀越門扇竊盜罪
    。被告丙○○與張昭財就上開加重竊盜犯行彼此間，互有犯意聯絡及行為分擔，
    應論以共同正犯。被告丙○○竊取被害人甲○○○所有車牌ＯＦＰ─二六八號機
    車及華盛公司所有之火旺牌瓦斯爐一組（含瓦斯）、活動鈑手一組、鈑手二支等
    物，核被告該部分所為，均係犯刑法第三百二十條第一項之普通竊盜罪。被告丙○○先後一次加重竊盜犯行、二次普通竊盜犯行，均時間緊接，方法相同，觸犯
    構成要件相同之罪名，顯係基於概括犯意反覆為之，為連續犯，應依刑法第五十
    六條規定，僅論以刑法第三百二十一條第一項第二款、第三款之攜帶兇器毀越門
    扇竊盜罪，並依法加重其刑。被告丙○○於九十一年四月五日二十二時許，竊取
    甲○○○所有車牌ＯＦＰ─二六八號機車，及九十一年四月八日二十一時許，竊
    取華盛公司所有之火旺牌瓦斯爐一組（含瓦斯）、活動鈑手一組、鈑手二支等物
    之犯行，雖未據公訴人起訴，但連續犯為裁判上一罪，檢察官就犯罪事實一部起
    訴，依刑事訴訟法第二百六十七條規定，其效力及於全部，法院對此部份自屬有
    權一併審理。
四、原審就被告丙○○部分，以被告丙○○罪證明確，因予論罪科刑，固非無見；惟
    查：（一）被告丙○○先後一次加重竊盜犯行、二次普通竊盜犯行，成立連續犯
    ，應從一重之刑法第三百二十一條第一項第二款、第三款之攜帶兇器毀越門扇竊
    盜罪處斷，因此據上論結欄自無引用輕罪法條刑法第三百二十條第一項之餘地，
    且刑法第三百二十一條第一項之重罪並無罰金刑，雖輕罪刑法第三百二十條第一
    項有罰金刑，亦無引用罰金罰鍰提高標準條例第一條前段之必要，原審卻加以引
    用，均有未洽。（二）被告所犯刑法第三百二十一條第一項第二款、第三款之攜
    帶兇器毀越門扇竊盜罪，其主文應依據犯罪行為先後加以記載，被告既攜帶兇器
    將慈雲宮廟旁之廚房門窗加以破壞後逾越進入慈雲宮內竊盜，於主文自應記載「
    攜帶兇器毀越門扇竊盜」，原審竟於主文記載「毀越門扇，攜帶兇器竊盜」，亦
    有未洽。被告上訴意旨，仍執前詞，否認竊取被害人甲○○○所有車牌ＯＦＰ─
    二六八號機車及量刑過重為由，指摘原判決該部分不當，雖無理由，然原判決關
    於被告丙○○部分既有上開可議之處，自屬無可維持，應由本院將原判決關於被
    告丙○○部分予以撤銷改判。爰審酌被告丙○○有多次前科，素行不良，惡性自
    屬非輕，乃不思以正途賺取金錢，卻以竊取之方法以為滿足私慾之道，殊有非是
    ，惟念其犯罪後坦認部分犯行，態度尚佳，及被害人所受損害等一切情狀，量處
    有期徒刑一年六月。至Ｔ型螺絲起子一把，業據被告丙○○陳稱為其所有，且供
    其犯竊盜罪所用之物，並已為警查扣，應依刑法第三十八條第一項第二款規定，
    宣告沒收。至於剪刀、菜刀、小型圓鍬等，係慈雲宮內之物，非被告所有，已據
    證人乙○○於原審供述明確，爰不另宣告沒收，附此敘明。
據上論斷，應依刑事訴訟法第三百六十九條第一項前段、第三百六十四條、第二百九
十九條第一項前段，刑法第二十八條、第五十六條、第三百二十一條第一項第二款、
第三款、第三十八條第一項第二款，判決如主文。
本案經檢察官方娜蓉到庭執行職務。
中    華    民    國      九十一      年      九      月     十八   日
                              臺灣高等法院高雄分院刑事第二庭
                                  審判長法官  林正雄
                                        法官  黃仁松
                                        法官  黃壽燕
右正本證明與原本無異。
不得上訴。
                                  法院書記官  黃富美
中    華    民    國      九十一      年      九      月    十八    日
附錄本判決論罪科刑法條：
刑法第三百二十一條
犯竊盜罪而有左列情形之一者，處六月以上、五年以下有期徒刑：
一  於夜間侵入住宅或有人居住之建築物、船艦或隱匿其內而犯之者。
二  毀越門扇、牆垣或其他安全設備而犯之者。
三  攜帶兇器而犯之者。
四  結夥三人以上而犯之者。
五  乘火災、水災或其他災害之際而犯之者。
六  在車站或埠頭而犯之者。
前項之未遂犯罰之。
